臺灣高等法院民事裁定
111年度非抗字第86號
再  抗告人  陳桂香  
代  理  人  陳明良律師

上列再抗告人因與相對人黃哲斌間聲請票款執行事件，對於中華
民國111年7月14日臺灣臺北地方法院111年度抗字第358號所為裁
定提起再抗告，本院裁定如下： 
    主  文
再抗告駁回。
再抗告費用由再抗告人負擔。
    理  由
一、按對於抗告法院所為抗告有無理由之裁定再為抗告，僅得以
    其適用法規顯有錯誤為理由，非訟事件法第45條第3項定有
    明文。而所謂適用法規顯有錯誤，係指原法院就其取捨證據
    所確定之事實適用法規顯有錯誤而言，不包括認定事實錯誤
    、證據取捨不當或裁定理由不備之情形在內（最高法院108
    年度台抗字第650號、107年度台抗字第392號民事裁定參照
    ）。　　
二、經查：
　　㈠、本件相對人以其執有再抗告人所簽發發票日為民國109年
        10月5日、面額為新臺幣（下同）250萬元、免除作成拒
        絕證書、未載付款地及到期日之本票1紙（下稱系爭本
        票），其於109年12月4日提示未獲兌現，爰依票據法第
        123條規定，聲請裁定准予強制執行。經原法院司法事
        務官以110年度司票字第7046號裁定准其強制執行之聲
        請（下稱系爭本票裁定）。再抗告人不服，提起抗告，
        原法院以相對人就其主張已提出與所述相符、形式上審
        查具備票據法第120條所定應記載事項而核屬有效之系
        爭本票為證，再抗告人抗辯相對人未提示系爭本票云云
        ，則未舉證以實其說，是相對人依票據法第123條規定
        ，就系爭本票聲請裁定強制執行，應予准許，而以原裁
        定駁回再抗告人之抗告，於法核無不當。
　　㈡、再抗告人之再抗告意旨略以：原法院以伊就相對人未提
        示系爭本票乙節未為舉證，而依票據法第124條準用同
        法第95條但書規定，駁回伊之抗告，顯失公平，而有未
        依民事訴訟法第277條但書規定之適用法規顯有錯誤之
        情云云。惟查：
　　　　⒈按本票既已載明免除作成拒絕證書，執票人聲請裁定
          准予強制執行，即毋庸提出已為付款提示之證據。苟
          發票人抗辯執票人未為提示，依票據法第124條準用
          同法第95條但書規定，即應由其負舉證之責（最高法
          院94年度台抗字第823號、94年度台抗字第1057號、9
          4年度台抗字第938號、84年度台抗字第22號民事裁定
          意旨可參），核上開票據法之規定，係該法關於本票
          已否提示事實之舉證責任規定，並未對本票發票人有
          何顯失公平之處，要無民事訴訟法第277條但書規定
          之適用餘地。
　　　　⒉查系爭本票既具備票據法第120條所定應記載事項而屬
          有效本票，且有免除作成拒絕證書之記載，則依票據
          法第124條準用第95條但書規定，相對人聲請裁定強
          制執行，主張其就系爭本票屆期提示而不獲付款即為
          已足，至再抗告人抗辯相對人未提示系爭本票，則應
          就此事實負舉證責任。再抗告人空言抗辯相對人未提
          示系爭本票，及稱原裁定以其就此未為舉證，而依上
          開票據法規定，駁回其抗告，有未依民事訴訟法第27
          7條但書規定之適用法規顯有錯誤之情云云，均非可
          採。
　　㈢、從而，相對人已提出形式上審查具備票據法第120條所定
        應記載事項而核屬有效且有免除作成拒絕證書記載之系
        爭本票，主張其就系爭本票屆期提示而不獲付款，原法
        院認司法事務官裁准相對人依票據法第123條規定就系
        爭本票所為強制執行之聲請，未有不合，而以原裁定駁
        回再抗告人之抗告，於法並無違誤。再抗告人仍執前詞
        指謫原裁定適用法規顯有錯誤，聲請廢棄，為無理由。
三、據上論結，本件再抗告為無理由。爰裁定如主文。　　　　
中　　華　　民　　國　　111 　年　　9 　　月　　21　　日
                    民事第九庭    
                        審判長法  官  楊絮雲
                              法  官  盧軍傑
                              法  官  陳賢德
正本係照原本作成。
不得抗告。
中　　華　　民　　國　　111 　年　　9 　　月　　21　　日
 　　　　　　　　　　    　　 書記官  張佳樺